【裁判字號】    90,交抗,264
【裁判日期】    900807
【裁判案由】    違反道路交通管理處罰條例
【裁判全文】
臺灣高等法院交通事件裁定                          九十年度交抗字第二六四號
    抗  告  人  甲○○
    即受處分人
右抗告人因違反道路交通管理處罰條例案件，不服臺灣士林地方法院九十年度交聲字
第一九三號、第一九五號、第一九六號，中華民國九十年六月八日裁定，提起抗告，
本院裁定如左：
    主  文
抗告駁回。
    理  由
一、抗告意旨略以：停車位於私人畸零地，如私人地內亦要受罰，則對面私人停車位
    也可開單受罰，交岔路口十公尺禁止停車，自不應包含私人土地，否則民主國家
    之私有化，破壞無疑，且此地不在紅線內，且十公尺內禁止臨時停車之條文，自
    不應包含私人土地（道路旁邊）。第一百六十九條規定，禁止停車路段，本標線
    「得」加繪紅色「禁止臨時停車」標字，每字十公分長十公分寬，貴上解釋並非
    必須均加繪「禁止臨時停車」標字，如不需加繪標字，則此條文亦不需寫出，否
    則有畫蛇添足之餘，另依中華民國憲法增修條文第二條條文「得」字之解釋，與
    貴上大有不同，請參考等語。
二、按汽車駕駛人停車時，在禁止臨時停車處所停車者，處新台幣六百元以上一千二
    百元以下罰鍰，道路交通管理處罰條例第五十六條第一項第一款定有明文。又交
    岔路口十公尺內不得臨時停車；設有禁止臨時停車標誌、標線處所不得臨時停車
    ；禁止臨時停車處所不得停車，道路交通安全規則第一百十一條第二、三款、第
    一百十二條第一項第一款亦定有明文。
二、查本件抗告人即受處分人甲○○，分別於民國（下同）八十九年十二月四、五、
    六日，將所駕駛車牌號碼ＤＡ—三○一八號自小客車，停放於臺北市○○○路○
    段七三巷十號周邊劃有紅線路段禁止臨時停車處所，經臺北市停車管理處人員查
    獲並照相掣單舉發，認其違反道路交通管理處罰條例第五十六條第一項第一款之
    規定，並經交通部公路局台北區監理所基隆監理站於九十年四二十三日以基監字
    第四二—一Ａ0000000號、第四二—一Ａ0000000號、第四二—一
    Ａ0000000號裁決書，各裁處罰鍰新台幣一千二百元（共三千六百元）。
三、抗告人甲○○對前開裁決聲明異議，理由為：「(一)、其係將車停放於紅線內側畸
    零地內；(二)、依道路標誌標線號誌設置規則第一百六十九條規定，本標線「得」
    加繪紅色「禁止臨時停車」標字，其解釋與交工處有所不同；(三)、原舉發單位臺
    北市停車管理處，舉發之權力是否適宜」云云。原審法院以抗告人甲○○上開違
    規事實，有取締照片三幀在卷足稽，觀之照片顯示，抗告人確實將上開車輛停放
    於繪有禁止臨時停車標線之交岔路口處，其違規情事甚明。抗告人甲○○雖以上
    開情詞置辯，然在交岔路口十公尺內本即禁止臨時停車，揆諸前開規定即明，受
    處分人既將車輛停放於交岔路口轉角處，縱使係畸零地，亦無礙其違規事實之認
    定。又道路標誌標線號誌設置規則第一百六十九條規定：「禁止臨時停車線，用
    以指示禁止臨時停車路段‧‧‧本標線『得』加繪紅色『禁止臨時停車』標字‧
    ‧‧」，足見並非必須均加繪『禁止臨時停車』標字，僅繪製紅線即可指示禁止
    臨時停車路段，其規定與臺北市交通管制工程處九十年二月二十日北市教工規字
    第九○六○七七二○○○號函之說明意旨並無不符。另臺北市停車管理處第四科
    執掌業務包括協助執行違規停車舉發，此有臺北市停車管理處停車管理業務一欄
    表可按，其依法舉發受處分人之違規，並無未合之處。故抗告人甲○○違規停車
    情事甚明。認原處分機關據以援引上開規定，分別裁處罰鍰新台幣一千二百元（
    共計三千六百元），並無不當。依道路交通案件處理辦法第十九條規定，以本件
    異議為無理由，裁定駁回。經核原裁定認事用法並無不合，抗告人仍執前詞，指
    摘原裁定不當為無理由，應予駁回。
據上論斷，應依道路交通案件處理辦法第二十六條，刑事訴訟法第四百十二條，裁定
如主文。
中      華      民      國      九十        年    八    月     七       日
                            臺灣高等法院交通法庭
                                審判長法  官  吳  啟  民
                                      法  官  施  俊  堯
                                      法  官  林  瑞  斌
右正本證明與原本無異。
不得再抗告。
                                      書記官  游  桂  蔥
中      華      民      國      九十        年    八    月     八       日


司法院資訊處製作；財團法人民間司法改革基金會備份。
